【裁判字號】    99,上易,361
【裁判日期】    990319
【裁判案由】    恐嚇等
【裁判全文】
臺灣高等法院臺中分院刑事判決         99年度上易字第361號
上  訴  人
即  被  告  丙○○
上列上訴人因恐嚇等案件，不服臺灣臺中地方法院98年度易字第
4099號，中華民國99年1 月13日第一審判決（起訴案號：臺灣臺
中地方法院檢察署98年度偵字第23520 號），提起上訴，本院判
決如下：
    主  文
上訴駁回。
    理  由
一、依刑事訴訟法第350條、第361條、第362條、第367條規定，
    不服地方法院之第一審判決而上訴者，須提出上訴書狀，並
    應敘明具體理由，為上訴必備之程式；其所提出之書狀未敘
    述上訴理由，或僅曾以言詞陳述上訴理由者，均應於上述期
    間屆滿後20日內補提理由書於第一審法院。第一審法院經形
    式審查，認逾期未補提上訴理由者，應定期間先命補正；逾
    期未補正者，為上訴不合法律上之程式，應以裁定駁回。倘
    已提出上訴理由，但所提非屬具體理由者，則由第二審法院
    以上訴不合法律上之程式，判決駁回。而所謂「具體理由」
    ，必係依據卷內既有訴訟資料或提出新事證，指摘或表明第
    一審判決有何採證認事、用法或量刑等足以影響判決本旨之
    不當或違法，而構成應予撤銷之具體事由，始克當之（例如
    ：依憑證據法則具體指出所採證據何以不具證據能力，或依
    憑卷證資料，明確指出所為證據證明力之判斷如何違背經驗
    、論理法則）；倘僅泛言原判決認定事實錯誤、違背法令、
    量刑失之過重過輕微，而未依上揭意旨指出具體事由，或形
    式上雖已指出具體事由，然該事由縱使屬實，亦不足以認為
    原判決有何不當或違法者（例如：對不具有調查必要性之證
    據，法院未依聲請調查亦未說明理由，或援用證據不當，但
    除去該證據仍應為同一事實之認定），皆難謂係具體理由，
    俾與第二審上訴制度旨在請求第二審法院撤銷、變更第一審
    不當或違法之判決，以實現個案救濟之立法目的相契合，並
    節制濫行上訴（最高法院97年度台上字第892 號判決參照）
    。又第二審法院認為上訴書狀未敘述理由，依刑事訴訟法第
    367 條但書規定，始應定期間命其補正。如認上訴書狀已敘
    述理由，但其理由非屬具體，其所為上訴，即不符上訴之法
    定要件，自得逕行判決駁回，無定期命補正問題（最高法院
    97年度台上字第3599號判決參照）。
二、本案被告丙○○不服原審判決提起上訴，其上訴理由狀所載
    理由略以：被告丙○○雖有多次毒品前科，原審判決主文中
    有記載，且此次於98年6月間起始犯本案2次竊盜及1次恐嚇
    取財，而竊得及恐嚇所得之財務價值尚非鉅額，危害他人財
    產法益之情節尚非重大。再者，被告在被警方查獲之後，始
    終坦承犯行，配合偵審程序，其中一次竊盜之犯行，並符合
    自首要件，足見其深知悔悟，且被告雙親均已70歲，下有子
    女需照顧，懇請鈞院再次斟酌考量被告刑期，尚盼能早日返
    回社會與家人團聚云云。
三、經查，按刑罰之量定，屬法院自由裁量之職權行使，應審酌
    刑法第57條所列各款事由及一切情狀，為酌量輕重之標準，
    並非漫無限制；量刑輕重係屬事實審法院得依職權自由裁量
    之事項，苟已斟酌刑法第57條各款所列情狀而未逾越法定刑
    度，不得遽指為違法；且在同一犯罪事實與情節，如別無其
    他加重或減輕之原因，下級審量定之刑，亦無過重或失輕之
    不當情形，則上級審法院對下級審法院之職權行使，原則上
    應予尊重（最高法院72年臺上字第6696號、75年臺上字第70
    33號判例及85年度臺上字第2446號判決意旨參照）。本案被
    告丙○○就其竊盜、恐嚇取財等犯行，均為有罪之陳述（見
    原審卷第26頁），經原審法院依簡式審判程序判決，其對原
    審判決採用證據、認定事實及適用法律等節均不爭執，且查
    原審判決就認定被告犯罪所憑之證據，已經詳細調查審酌，
    經核無違證據與論理法則。又關於被告所為竊取甲○○所有
    之臺中商業銀行神岡分行帳號000000000000號金融帳戶之存
    摺、金融卡及印章犯行部分，原判決已於理由中說明：「被
    告係於為警追查其對乙○○恐嚇取財犯行時，在承辦警員尚
    未發覺此部分竊盜犯行前即主動向警供承犯罪，而接受裁判
    ，此有被告於98年7月23日之警詢筆錄可憑，且告訴人甲○
    ○於98年8月4日警詢時亦陳稱：『（你於何時？何地？發現
    存摺簿、印鑑、提款卡遭竊？）於98年8月1日10時，於返回
    舊家時發現放於房間衣櫥裡的存摺簿、印鑑、提款卡遭竊』
    、『（你發現存摺簿、印鑑、提款卡不見當時，有無報案？
    或至台中銀行辦理遺失？）沒有報案，因為想說裡面也沒有
    錢。沒有至銀行辦遺失』等語，依據上開說明，應認被告就
    此部分竊盜犯行符合自首規定，爰就此部分依刑法第62條前
    段規定減輕其刑」（見原審判決第3頁），是原審判決已詳
    予載明審酌被告竊取甲○○財物部分符合自首並減輕其刑之
    情節，原審並依據被告前案科處有期徒刑及執行完畢紀錄，
    認其於5年以內故意再犯上開有期徒刑以上之各罪，為累犯
    ，均應依刑法第47條第1項之規定加重其刑，併就上開符合
    自首部分先加重後減輕之；並審酌被告前已有多次施用毒品
    等前科素行，且正值青壯之年，卻不思以正途賺取所需，竟
    為竊盜及恐嚇取財行為，對於被害人之財產及社會治安均有
    不輕之危害，惟念其犯後能坦承犯行、尚知悔悟之態度等一
    切情狀，分別量處有期徒刑4月（竊盜）、3月（竊盜）、8
    月（恐嚇取財），並定其應執行之刑為有期徒刑1年1月，核
    其量刑顯已注意適用刑法第57條之規定，是就被告上訴理由
    所載意旨、於偵審中均坦承犯行、及告訴人甲○○被竊部分
    符合自首等節，原審均已加以審酌，且原審所處之刑符合「
    罰當其罪」之原則，並無輕重失衡之情形，被告之上訴理由
    ，並未依法指摘或表明第一審判決有何採證認事、用法或量
    刑等足以影響判決本旨之不當或違法，而構成應予撤銷之具
    體事由，是被告既未依據卷內既有訴訟資料或提出新事證，
    具體指摘或表明原判決關於認定事實、適用法律或量刑有何
    足以影響判決本旨而構成應予撤銷之違法或不當之具體事由
    。揆諸首揭說明，難認其已具體表明上訴理由，其上訴顯不
    合於法定要件，爰不經言詞辯論逕予駁回。
據上論斷，應依刑事訴訟法第367條前段、第372條，判決如主文
。
中    華    民    國    99    年    3     月    19    日
            刑事第七庭    審判長法  官  林  榮  龍
                                法  官  江  錫  麟
                                法  官  張  惠  立
上列正本證明與原本無異。
不得上訴。
                                書記官  陳  慈  傳
中    華    民    國    99    年    3     月    19    日

司法院資訊處製作；財團法人民間司法改革基金會備份。
